【裁判字號】    96,上易,647
【裁判日期】    970129
【裁判案由】    贓物等
【裁判全文】
臺灣高等法院臺南分院刑事判決         96年度上易字第647號
上  訴  人  臺灣嘉義地方法院檢察署檢察官
被      告  甲○○
上列上訴人因被告贓物案件，不服臺灣嘉義地方法院96年度易字
第513號中華民國96年8月31日第一審判決（起訴案號：臺灣嘉義
地方法院檢察署96年度偵字第5922號），提起上訴後，臺灣嘉義
地方法院檢察署將該署96年度偵字第7695號、第7790號移送併辦
，本院判決如下：
    主  文
原判決關於甲○○故買贓物部分撤銷。
甲○○故買贓物，累犯，處有期徒刑月，如易科罰金，以新台
幣壹仟元折算壹日。
    事  實
一、甲○○於民國92年間因贓物案件，經臺灣嘉義地方法院以92
    年簡字第994號判決判處有期徒刑3月，於92年12月8日易科
    罰金執行完畢。甲○○於嘉義縣中埔鄉○○村○○路1380號
    經營「廣陽資源回收場」，為謀不法利益，明知曾建志、陳
    惠玉、吳龍機等人拿到其經營「廣陽資源回收場」之物品，
    為來路不明之贓物，竟基於集合犯之犯意予以收購：(1)自96
    年5月10日8時許起至同年6月13日8時許止，明知曾建志、陳
    惠玉持來其經營「廣陽資源回收場」變賣之白鐵門等物，為
    竊盜而來之贓物（曾建志、陳惠玉涉犯竊盜部分，由檢察官
    另行偵辦），竟基於故買贓物之故意，以新台幣（下同）20
    元至120元不等之價格予以購入（偵7695號併辦部分）。(2)
    自96年6月10日8時許起至同年6月12日18時許止，明知曾建
    志持來其經營「廣陽資源回收場」變賣之水溝蓋3批分別為7
    塊、8塊、7塊等物，為竊盜而來之贓物，竟基於故買贓物之
    故意，以1100元至1200元不等之價格予以購入（偵7790號併
    辦部分）。(3)明知吳龍機於96年7月28日下午3時30分許持往
    兜售之電纜線係竊來之盜贓物，竟以每公斤30元之代價，用
    210元（原價值約1200元）購入7公斤吳龍機竊得之電纜線（
    吳龍機為原審同案被告，經原審判處有期徒刑七月，未上訴
    ）。
二、案經嘉義縣警察局水上分局報請臺灣嘉義地方法院檢察署檢
    察官偵查起訴，及嘉義縣警察局民雄分局報請臺灣嘉義地方
    法院檢察署檢察官偵查後為併辦。
    理  由
一、按被告以外之人於審判外之陳述，雖不符前4條之規定，而
    經當事人於審判程序同意作為證據，法院審酌該言詞陳述或
    書面陳述作成時之情況，認為適當者，亦得為證據。刑事訴
    訟法第159條之5第1項定有明文。查本案證人吳龍機、曾建
    志等人於警詢或檢察官偵查中之證述，雖均係被告以外之人
    於審判外之陳述，惟檢察官及被告於原審及本院審判程序同
    意作為證據，且該等供述證據係由職司犯罪調查、偵查之警
    方及檢察官依法定正當程序作成，查顯無不可信之情狀，本
    院審酌上情認屬適當，依上開規定，自得為證據。
二、訊據被告甲○○對於其於上開時地明知吳龍機拿來求售之電
    纜線為吳龍機竊取之贓物而予購入部分，迭於原審偵審中及
    本院審理時坦承不諱，另被告甲○○承認有於上開時地收購
    曾建志、陳惠玉持來其經營「廣陽資源回收場」變賣之白鐵
    門及鐵板蓋，並不包括不鏽鋼電錶蓋、水溝蓋等物，及收購
    曾建志持來其經營「廣陽資源回收場」變賣之水溝蓋3批不
    諱，並經證人吳龍機警詢及原審偵審中證述明確，及證人曾
    建志於警詢及偵查中證述屬實，證人曾建志於偵查中並證稱
    「（你們是在竊取之前或之後告知該回收場負責人出售贓物
    ？）是我們竊取後當日出售時告知是我們竊取之贓物。（為
    何告知該負責人出售贓物？）因為他有問我，且一看也知道
    有問題，他說買受後要立刻轉售，我們出售時並未登記資料
    」，「指認甲○○之照片，即為回收場老闆。他知道我是偷
    來的物品，所以沒有登記」等語（見96年偵字第6457號卷第
    5、9頁），且有贓物認領保管單2紙、搜索筆錄、「收受物
    品、舊貨、五金廢料、或廢棄物登記表」、照片等件附卷可
    參。事證明確被告甲○○故買贓物之犯行洵可認定。
三、按刑事法若干犯罪行為態樣，本質上原具有反覆、延續實行
    之特徵，立法時既予特別歸類，定為犯罪構成要件之行為要
    素，則行為人基於概括之犯意在密切接近之一定時、地持續
    實行之複次行為，倘依社會通念，於客觀上認為符合一個反
    覆、延續之行為觀念者，於刑法評價上，即應僅成立一罪。
    學理上所稱「集合犯」之職業性、營業性或收集性等具有重
    複特質之犯罪均屬之，例如經營、從事業務、收集、販賣、
    製造、散布等行為概念者（最高法院95年度台上字第1079號
    、第3937號、第4686號判決意旨參照）。查被告經營資源回
    收場，本質上即具有營業性及收集性等重複特質，應屬「集
    合犯」。核被告所為係犯刑法第349條第2項之故買贓物罪，
    因所犯本罪具有「集合犯」性質，應論以包括的一罪。又被
    告於92年間因贓物案件，經法院判決判處有期徒刑3月，於
    92年12月8日易科罰金執行完畢等情，有其刑案資料查註紀
    錄表、臺灣高等法院被告全國前案記錄表在卷可參，其於5
    年以內故意再犯本案有期徒刑以上之罪，應依刑法第47條第
    1項規定，論以累犯並加重其刑。
四、原審審理結果，認被告罪證明確，因予論罪科刑，固非無據
    。惟查，被告另涉故買曾建志、陳惠玉竊盜所得之贓物部分
    ，原審未及併予審判，為有未洽。上訴意旨指摘原判決此部
    分不當，為有理由，自應由本院就此部分予以撤銷改判，以
    期適法。爰審酌被告犯罪之動機、目的、手段，及其生活狀
    況、智識程度，其經營資源回收場，卻收購竊贓物，使竊嫌
    銷贓容易，而影響社會安全及和諧，及被告犯後坦承，態度
    尚稱良好等一切情狀，量處有期徒刑三月，並諭知易科罰金
    之折算標準，以資懲儆。另檢察官以被告亦向曾建志、陳惠
    玉故買其二人持來變賣之不鏽鋼電錶蓋、水溝蓋之物，認併
    犯本案之罪，惟查被告否認有向曾建志、陳惠玉故買贓物不
    鏽鋼電錶蓋、水溝蓋之物，此外復查無其他積極證據證明被
    告確有此之犯行，應認犯罪嫌疑不足，惟檢察官認此部分，
    與有罪部分有實質上一罪關係，爰不另為無罪判決之諭知，
    附此敘明。
據上論斷，應依刑事訴訟法第369條第1項前段、第364條、第299
條第1項前段，刑法第349條第2項、第47條第1項、第41條第1項
前段，判決如主文。
本案經檢察官林炎昇到庭執行職務。
中    華    民    國    97    年     1    月    29    日
                  刑事第一庭    審判長法  官  黃崑宗
                                      法  官  夏金郎
                                      法  官  王明宏
以上正本證明與原本無異。
不得上訴。
                                      書記官  黃全忠
中    華    民    國    97    年    1     月    29    日
附錄本判決論罪科刑法條：
中華民國刑法第349條：
收受贓物者，處3年以下有期徒刑、拘役或5百元以下罰金。
搬運、寄藏、故買贓物或為牙保者，處5年以下有期徒刑、拘役
或科或併科1千元以下罰金。
因贓物變得之財物，以贓物論。


司法院資訊處製作；財團法人民間司法改革基金會備份。
